臺灣桃園地方法院民事裁定
110年度亡字第80號
聲  請  人  臺灣桃園地方檢察署

代  理  人  林奕瑋  
相  對  人
即  失蹤人  孫清福    失蹤前最後住所：桃園市中壢區溪州街

上列聲請人聲請宣告相對人死亡事件，本院裁定如下：
    主      文
宣告孫清福（男，民國00年00月00日生，身分證統一編號：Z000
000000號）於民國一百零七年五月二十八日下午十二時死亡。
聲請程序費用由相對人之遺產負擔。
    理      由
一、聲請意旨略以：相對人即失蹤人孫清福為民國00年00月00日
    生，現年98歲，相對人原設籍桃園市○○區○○○村00號，
    因未實際居住，經桃園○○○○○○○○（下稱中壢戶政）
    派員訪查後確定行方不明，於104 年5 月25日通報桃園市政
    府警察局中壢分局相對人為失蹤人口，迄今未尋獲，中壢戶
    政於109 年5 月20日將其戶籍遷至桃園市○○區○○街000 
    號，失蹤人登記為失蹤人口時年逾80歲，失蹤迄今已經三年
    ，又失蹤人現未在監所，亦查無入出境資料及全民健康保險
    投保紀錄，並提出鄰里長或鄰居訪查紀錄表、戶籍資料、在
    監在押紀錄表、內政部移民署入出境資訊連結作業、全民健
    保資料查詢資料等件為證。失蹤人迄今失蹤已逾3 年，為此
    ，爰依法聲請准對相對人為死亡之宣告等語。
二、經查，聲請人主張之上開事實，業據提出與其所述相符之前
    揭書證為證，本院依職權調取相對人手機申辦資料及勞保投
    保資料、收入及所得資料，均查無相對人之勞保投保紀錄及
    其名下無任何財產所得。本院前經准許對相對人為公示催告
    ，並經聲請人於111 年1 月26日將本院公示催告民事裁定刊
    登新聞紙在案，有其提出新聞紙乙份（見本院卷第27頁）在
    卷可稽，核閱無訛。復經聲請人於111 年9 月6 日具狀陳報
    略以公示催告期間未見有人陳報相對人行蹤，亦無相對人之
    音訊等語，有卷附陳報狀（見本院卷第34頁）在卷可稽，堪
    認聲請人之上開主張為真實。 
三、按失蹤人失蹤滿7 年後，法院得因利害關係人或檢察官之聲
    請，為死亡之宣告；失蹤人為80歲以上者，得於失蹤滿3 年
    後，為死亡之宣告；宣告死亡之裁定，利害關係人或檢察官
    得聲請之，民法第8 條第1 項、第2 項、家事事件法第155 
    條分別定有明文。又宣告死亡之裁定應確定死亡之時；受死
    亡宣告者，以判決內所確定死亡之時，推定其為死亡。前項
    死亡之時，應為前條各項所定期間最後日終止之時，但有反
    證者，不在此限，家事事件法第159 條第1 項、民法第9 條
    亦分別明文規定。經查，聲請人係以相對人為11年10月15日
    生，自104 年5 月28日起失蹤，自斯時起即音訊杳然，迄今
    生死不明，經本院公示催告在案，今申報期已屆滿，未據失
    蹤人陳報其生存或知其生死者陳報其所知，而聲請人自得於
    相對人失蹤滿3 年後，聲請對之為死亡宣告，揆諸上揭規定
    ，本件聲請自屬有據。又本件相對人係於104 年5 月28日失
    蹤，計至107 年5 月28日屆滿3 年，自應推定相對人於是日
    下午12時為死亡之時，准予依法宣告。
四、依家事事件法第154條第3項，裁定如主文。
中　　華　　民　　國　　111 　年　　9 　　月　　26　　日
                  家事庭  法　官　黃裕民
正本係照原本作成。
如不服本裁定應於送達後10日內向本院提出抗告狀，並應繳納抗
告費新台幣1000元。
中　　華　　民　　國　　111 　年　　9 　　月　　26　　日
                          書記官  趙佳瑜